臺灣新北地方法院民事裁定
110年度家聲抗字第95號
抗  告  人  彭獻花  

代  理  人  王可文律師
相  對  人  林信燿  

關  係  人  林又宜  

            林玉文  

代  理  人  楊永芳律師                          
上列當事人間聲請監護宣告事件，抗告人對於本院中華民國110
年8月27日109 年度監宣字第1201 號裁定提起抗告，本院合議庭
裁定如下：
    主  文
抗告駁回。
抗告程序費用由抗告人負擔。
    理  由
一、本件抗告人對於原審關於選定關係人林又宜為受監護宣告之
    人林信燿之監護人，並指定關係人林玉文為為會同開具財產
    清冊之人部分提起抗告。經本院函請新北市政府社會局就由
    何人任相對人林信燿之監護人為適宜派員進行訪視，訪視報
    告略以：「……⑹其他事項評估：抗告人不同意關係人1擔任監
    護人；關係人1不同意抗告人擔任監護人。⒉其他必要事項：
    根據關係人1之陳述，抗告人因恣意移轉受監護宣告人之財
    產，法院已針對受監護宣告人名下之有價證券及不動產執行
    暫時處分。根據抗告人之陳述，受監護宣告人於意識清楚時
    有以口頭授意將勞保退休金3萬2,353元作為抗告人之生活費
    用，故抗告人每月皆會將該筆金錢移轉至戶頭，另抗告人與
    受監護宣告人亦有財產共有之情形。⒊總建議：抗告人彭獻
    花為受監護宣告人之第二任配偶，關係人1林又宜為應受宣
    告人之次女，皆具擔任監護人之意願且具有監護能力，對於
    受監護宣告人未來照顧模式有規劃，且抗告人與關係人1皆
    願意持續照顧及陪伴受監護宣告人。惟抗告人與受監護宣告
    人有財產共有及利益衝突，而關係人1經法院裁定擔任監護
    人至今，無不適任情形，且為使受監護宣告人之權益受到保
    障，故建議維持由關係人1林又宜擔任監護人。」等語，有
    新北市政府社會局110年11月12日新北社工字第1102180059
    號函附成年監護訪視調查評估報告在卷可佐（見本院卷第14
    5至146頁）。本院審酌抗告人彭獻花及關係人林又宜雖均有
    擔任監護人之意願，然抗告人彭獻花於相對人林信耀失智昏
    迷後陸續將相對人之財產移轉、變現或為不當處分等情，有
    原審調取之相對人中華郵政股份有限公司台北台塑郵局、第
    一商業銀行股份有限公司板橋分行、臺北富邦商業銀行股份
    有限公司信安分行、敦北分行、元大商業銀行存款帳戶交易
    明細等件在卷可證（見原審卷第297至351頁），且抗告人於
    原審亦自承自109年11月17日至同年12月7日間提領相對人帳
    戶存款逾300萬元等情無訛（見原審卷第396頁），衡情抗告
    人於短期內提領相對人鉅額存款，顯與相對人花費之醫療費
    用支出顯不相當。且抗告人於提領上開存款後，亦未向關係
    人林玉文、林又宜說明以釋其疑慮，僅於原審一再主張相對
    人將其財產全權交由抗告人處理，並將股票等財產贈與給抗
    告人云云，暫不論其主張是否為真，然以抗告人與相對人間
    存有利害關係，顯難期待抗告人公正執行監護人職務，實難
    認抗告人適宜擔任相對人之監護人。故本院斟酌上情、抗告
    人與關係人等之陳述及上開訪視報告後，認抗告人對於相對
    人過往財務管理並不透明，顯不宜擔任相對人之監護人或會
    同開具財產清冊之人。故原審選任關係人林又宜擔任受監護
    宣告人林信燿之監護人，並指定關係人林玉文為會同開具財
    產清冊之人，應符合受監護宣告人林信燿之最佳利益，核與
    民法第1111條、第1111條之1規定相符 ，並無不當。抗告人
    仍執陳詞指摘原裁定選任監護人、指定會同開具財產清冊之
    人之部分為不當，求為廢棄原裁定，為無理由，應予駁回。
二、據上論結，本件抗告為無理由，依家事事件法第97條，非訟
    事件法第46條、第21條第2 項，民事訴訟法第495 條之1 第
    1 項、第449 條第1 項、第95條、第78條，裁定如主文。
中　　華　　民　　國　　111 　年　　8 　　月　　25　　日
                  家事第二庭審判長  法  官  李政達
                                    法  官  盧柏翰
                                    法  官  楊朝舜
以上正本係照原本作成。
本裁定除以適用法規顯有錯誤為理由外，不得再抗告。
如提再抗告，應於收受送達後10日內委任律師為代理人向本院提
出再抗告狀，並應繳納抗告費新臺幣1,000 元。
中　　華　　民　　國　　111 　年　　8 　　月　　25　　日
                                    書記官  賴怡婷